---
title: "Lab 3_3. Interaction by Shiny"
author: Данилов Никита
output: html_document
runtime: shiny
---

```{r setup, include=FALSE}
knitr::opts_chunk$set(echo = FALSE)
```

## Solution

Предположим, что особый интерес анализа данных состоит в сравнении объемов экспорта/импорта некоторого множества регионов. 

С помощью данного инструмента Вы сможете это сделать! Просто выберите интересующие Вас регионы из списка или воспользуйтесь поиском в правом верхнем углу.

NB: на мониторах с разрешением выше 1280х720 возможны проблемы в силу того, что размеры некоторых полей задаются в пикселях. Для решения этой проблемы предлагается настроить скалирующий множитель 'SCALE', который Вы можете найти во втором чанке, следющим сразу за этим сообщением.

<!-- Загрузим необходимые библиотеки и исходные данные -->
```{r echo=FALSE, error=FALSE, message=FALSE, warning=FALSE, include=TRUE}
library(dplyr)
library(tibble)
library(ggplot2)
library(magrittr)
library(readr)
library(tidyr)
library(data.table)
library(repr)

SCALE = 1

```

<!-- Преобразуем данные к формату tidydata. А такаже избавимся от совокупных значений -- Российская федерация, округа и т.п. -->
```{r echo=FALSE, error=FALSE, message=FALSE, warning=FALSE, include=TRUE}
load("ExpImp.RData")
expimp = tibble(ExpImp[-grep('Российская Федерация|округ|в том числе:', ExpImp$Регион),])
expimp[2:13] = lapply(expimp[2:13], function(x) as.numeric(sub('-', '0.', x)))
```


<!-- Выделим столбцы с импортом и экспортом -->
```{r echo=FALSE, error=FALSE, message=FALSE, warning=FALSE, include=TRUE}
exp <- grep('.*Экспорт', colnames(expimp))
imp <- grep('.*Импорт', colnames(expimp))
expimp <- expimp %>%
    mutate(Суммарный_экспорт = select(., exp) %>% rowSums(na.rm = TRUE)) %>%
    mutate(Суммарный_импорт = select(., imp) %>% rowSums(na.rm = TRUE))
colnames(expimp)[1] <- "Region"
expimp <- expimp[c(1, 14, 15)]
```

```{r echo=FALSE, error=FALSE, message=FALSE, warning=FALSE, include=TRUE}
get_figure <- function(data){
  data$Суммарный_экспорт = -1*data$Суммарный_экспорт
  expimp3 <- tibble(melt(data.table(data[c(1, 2, 3)]), id.vars="Region"))
  figure <- ggplot(expimp3, aes(x=value, y=Region, fill=variable)) +
    geom_bar(stat='identity') + xlab("Регион") + ylab("Объем") +
    ggtitle("Объем экспорта по регионам") +
    scale_fill_discrete(name = "Экспорт/Импорт") + theme(text = element_text(size=15),
          axis.text.x = element_text(angle=0, hjust=0.5, vjust = 0.5),
          axis.text.y = element_text(hjust=1, vjust = 0.4))
  return(figure)
}
```

```{r echo = FALSE, error=FALSE, message=FALSE, warning=FALSE, include=TRUE}
library(shiny)
library(shinythemes)
library(DT)

  ui = fluidPage(
      DT::dataTableOutput('x1'),
      hr(),
      plotOutput("plot"))
  
  server = function(input, output) {
    # create a character vector of shiny inputs
    shinyInput = function(FUN, len, id, ...) {
      inputs = character(len)
      for (i in seq_len(len)) {
        inputs[i] = as.character(FUN(paste0(id, i), label = NULL, ...))
      }
      inputs
    }
    
    # obtain the values of inputs
    shinyValue = function(id, len) {
      unlist(lapply(seq_len(len), function(i) {
        value = input[[paste0(id, i)]]
        if (is.null(value)) NA else value
      }))
    }
    
    # a sample data frame
    res = data.frame(
      Регион = expimp$Region,
      Экспорт = expimp$Суммарный_экспорт,
      Импорт = expimp$Суммарный_импорт,
      Включить = shinyInput(checkboxInput, nrow(expimp), 'Включить', value = FALSE),
      stringsAsFactors = FALSE
    )
    
    # render the table containing shiny inputs
    output$x1 = DT::renderDataTable(
      res, server = FALSE, escape = FALSE, selection = 'none', 
      options = list(pageLength = 5, 
      preDrawCallback = JS('function(){Shiny.unbindAll(this.api().table().node()); }'),
        drawCallback = JS('function() { Shiny.bindAll(this.api().table().node()); } ')
      )
    )

    output$plot = renderPlot({
      expimp$selected <- shinyValue('Включить', nrow(expimp))
      expimp <- expimp %>% filter(expimp$selected == TRUE)
      get_figure(expimp)}, width=SCALE*850, height=SCALE*500)
  }
```
```{r echo = FALSE, error=FALSE, message=FALSE, warning=FALSE, include=TRUE}
shinyApp(ui, server, options=list(height = SCALE*1100))
```


