---
title: "Lab 3.2"
author: Данилов Никита
output: 
  html_document:
    df_print: kable
---

Файл ExpImp.RData. Приведите данные к формату tidydata. Отобразите значения суммарного экспорта и импорта металлургической промышленности по регионам в виде столбчатой диаграммы [сгруппировав значения по названию региона]. Подпишите группы товаров, экспорт и импорт обозначьте разными цветами. Сделайте второй график, на котором значения экспорта и импорта расположите по разные стороны относительно оси x. Подпишите значения экспорта и импорта и долю, которую экспорт и импорт металлургической промышленности сотавляет в суммарном импорте и экспорте по регионам. 

## Solution

Загрузим необходимые библиотеки и исходные данные
```{r echo=FALSE, error=FALSE, message=FALSE, warning=FALSE, include=TRUE}
library(dplyr)
library(tibble)
library(ggplot2)
library(magrittr)
library(readr)
library(tidyr)
library(data.table)
library(repr)

```

Преобразуем данные к формату tidydata. А такаже избавимся от совокупных значений -- Российская федерация, округа и т.п.
```{r echo=TRUE, error=FALSE, message=FALSE, warning=FALSE, include=TRUE}
load("ExpImp.RData")
expimp = tibble(ExpImp[-grep('Российская Федерация|округ|в том числе:', ExpImp$Регион),])
expimp[2:13] = lapply(expimp[2:13], function(x) as.numeric(sub('-', '0.', x)))
```


Выделим столбцы с импортом и экспортом
```{r echo=TRUE, error=FALSE, message=FALSE, warning=FALSE, include=TRUE}
exp <- grep('.*Экспорт', colnames(expimp))
imp <- grep('.*Импорт', colnames(expimp))
expimp <- expimp %>%
    mutate(Суммарный_экспорт = select(., exp) %>% rowSums(na.rm = TRUE)) %>%
    mutate(Суммарный_импорт = select(., imp) %>% rowSums(na.rm = TRUE))
head(expimp)
```


Изменим имя столбца для удобства и оставим только необходимые столбцы. Далее соединим два последних столбца в один и добавим тип значения: импорт или экспорт.

Строим стобчатую диаграмму с показателями импорта и экспорта по регионам.

```{r echo=TRUE, error=FALSE, message=FALSE, warning=FALSE, include=TRUE, }
colnames(expimp)[1] <- "Region"
expimp <- expimp[c(1, 14, 15)]
head(expimp)
expimp2 <- tibble(melt(data.table(expimp), id.vars="Region"))
head(expimp2)
plot <- ggplot(expimp2, aes(x=value, y=Region, fill=variable)) +
  geom_bar(stat='identity', position='dodge') + xlab("Регион") + ylab("Объем") +
  ggtitle("Объем экспорта по регионам") + 
  scale_fill_discrete(name = "Экспорт/Импорт") + theme(text = element_text(size=16),
        axis.text.x = element_text(angle=0, hjust=0.5, vjust = 0.5),
        axis.text.y = element_text(hjust=1, vjust = 0.4)) 
```


Выведем получившуюся диаграмму

```{r echo=TRUE, error=FALSE, message=FALSE, warning=FALSE, include=TRUE, fig.align="center", fig.width = 12, fig.height=16}
plot
```

Построим другую столбчатую диаграмму, у которой значения находятся по разные стороны относительно оси x. 
Для большей наглядности в этой гистограмме перейдем не к логарифму значений, как принято делать, а к корню 4 степени - теперь данные удобно сравнивать относительно друг друга, а близкие к нулю значения не дадут некорректные значения - величины стремящиеся к минус бесконечности.

```{r echo=TRUE, error=FALSE, message=FALSE, warning=FALSE, include=TRUE}
expimp$Суммарный_экспорт = -1*(expimp$Суммарный_экспорт^(1/4))
expimp$Суммарный_импорт = expimp$Суммарный_импорт^(1/4)
expimp3 <- tibble(melt(data.table(expimp), id.vars="Region"))
```

Регионов много, чтобы все уместить на горизонатальной гистограмме - поменяем оси X и Y местами.
```{r echo=TRUE, error=FALSE, message=FALSE, warning=FALSE, include=TRUE}
plot2 <- ggplot(expimp3, aes(x=value, y=Region, fill=variable)) +
  geom_bar(stat='identity', position='dodge') + xlab("Регион") + ylab("Объем") +
  ggtitle("Объем экспорта по регионам") +
  scale_fill_discrete(name = "Экспорт/Импорт") + theme(text = element_text(size=15),
        axis.text.x = element_text(angle=0, hjust=0.5, vjust = 0.5),
        axis.text.y = element_text(hjust=1, vjust = 0.4))
```

Выведем получившуюся диаграмму

```{r echo=TRUE, error=FALSE, fig.align="center", fig.height=16, fig.width=14, message=FALSE, warning=FALSE, include=TRUE}
plot2
```
